臺灣臺中地方法院刑事判決
111年度易字第1143號
公  訴  人  臺灣臺中地方檢察署檢察官
被      告  江建成


上列被告因妨害自由案件，經檢察官提起公訴（110年度偵字第4
0714號），本院判決如下：
    主    文
江建成犯恐嚇危害安全罪，處拘役肆拾伍日，如易科罰金，以新
臺幣壹仟元折算壹日。
    犯罪事實
一、江建成與賴孟宏、張詠涓夫妻為鄰居關係，雙方相處不睦，
    詎江建成於民國110年9月23日上午6時59分許，在臺中市○○
    區○○街0巷00號前，見賴孟宏、張詠涓各準備騎機車送小孩
    上學，竟基於恐嚇危害安全之犯意，對賴孟宏恫嚇稱：「不
    肖子，拿刀來相殺啦」、「來啊，頭殼把你劈下去，拿來當
    椅子坐」、「臭屁啥小，就拿刀來相殺啊」、「拿刀來相殺
    ，叫警察進來啦，我才知道你是男人，站著尿尿」等語，使
    賴孟宏、張詠涓心生畏懼，致生危害於安全，經警循線查悉
    上情。
二、案經張詠涓訴由臺中市政府警察局大雅分局報告臺灣臺中地
    方檢察署檢察官偵查起訴。
    理    由
一、證據能力之說明：
　㈠本判決認定事實所引用之被告以外之人於審判外之言詞或書
    面證據等供述證據，檢察官同意作為證據，被告江建成則未
    於言詞辯論終結前聲明異議，而本院審酌各該證據作成時之
    情況，並無違法不當或證明力明顯過低之瑕疵，亦認以之作
    為證據應屬適當，是依刑事訴訟法第159條之5規定，認均有
    證據能力。
　㈡本判決以下所引用之非供述證據，均與本案事實具有自然關
    聯性，且核屬書證、物證性質，又查無事證足認有違背法定
    程式或經偽造、變造所取得等證據排除之情事，復經本院依
    刑事訴訟法第164條、第165條踐行物證、書證之調查程序，
    亦堪認均有證據能力。
二、認定犯罪事實之理由及證據：
　  訊據被告於審判中就上開犯罪事實坦承不諱（見本院卷第57
    頁），核與證人即被害人賴孟宏、張詠涓於警詢或偵訊時之
    證述大致相符（見偵卷第31-33、61-63頁），並經本院偕同
    檢察官、被告及被害人賴孟宏，當庭勘驗監視器錄影畫面無
    訛，有本院勘驗筆錄及附件截圖可佐（見本院卷第51-54、6
    1頁），足認被告之自白與事實相符，堪以採信。本案事證
    明確，被告上揭犯行堪以認定，應依法論科。
三、論罪科刑：
  ㈠核被告所為，係犯刑法第305條之恐嚇危害安全罪。
  ㈡被告係基於單一犯意，於密接之時間內，接續為恐嚇之行為
    ，應論以接續犯一罪。又被告係以同一接續行為，同時侵害
    被害人賴孟宏、張詠涓之法益，構成想像競合犯，應依刑法
    第55條之規定，從一情節較重之恐嚇危害安全罪論處。
  ㈢爰審酌被告與被害人賴孟宏、張詠涓為鄰居關係，卻未能以
    理性方式處理雙方之紛爭，竟以言詞恫嚇被害人，其行為不
    僅使被害人心生畏懼，且嚴重影響被害人之居住安寧與平和
    ，殊不可取；並考量被告於偵查中僅坦承部分犯罪事實，於
    本院準備程序時則全盤否認，辯稱其從未講過犯罪事實所載
    之言語，並指稱其並未去派出所做過筆錄，警詢筆錄是警察
    拿到其住處要其簽名云云（見本院卷第32頁），經本院於準
    備程序時播放其於警詢時之錄影畫面，並於審判程序時當庭
    勘驗案發時現場之監視器畫面，被告才坦承認罪，又參以被
    告未與被害人達成和解或取得諒解等情，兼衡被告之智識程
    度及家庭經濟狀況（詳見本院卷第58頁）等一切情狀，量處
    如主文所示之刑，並諭知易科罰金之折算標準。
據上論斷，應依刑事訴訟法第299條第1項前段，刑法第305條、
第41條第1項前段，刑法施行法第1條之1第1項，判決如主文。
本案經檢察官蔣忠義提起公訴，檢察官王宜璇到庭執行職務。
中　　華　　民　　國　　111 　年　　11　　月　　16　　日
                  刑事第十七庭  法  官  田雅心
以上正本證明與原本無異。
如不服本判決應於收受送達後20日內向本院提出上訴書狀，並應
敘述具體理由；其未敘述上訴之理由者，應於上訴期間屆滿後20
日內向本院補提理由書（均須按他造當事人之人數附繕本）「切
勿逕送上級法院」。
告訴人或被害人如不服判決，應備理由具狀向檢察官請求上訴，
上訴期間之計算，以檢察官收受判決正本之日起算。
　　　                        　書記官  王嘉麒
中　　華　　民　　國　　111 　年　　11　　月　　16　　日
【附錄論罪科刑法條】
◎刑法第305條
以加害生命、身體、自由、名譽、財產之事恐嚇他人，致生危害
於安全者，處2年以下有期徒刑、拘役或9千元以下罰金。